【裁判字號】    99,審易,3898
【裁判日期】    991014
【裁判案由】    毒品危害防制條例
【裁判全文】
臺灣高雄地方法院刑事判決            99年度審易字第3898號
公  訴  人  臺灣高雄地方法院檢察署檢察官
被      告  乙○○
選任辯護人  陳新三律師
上列被告因違反毒品危害防制條例案件，經檢察官提起公訴（99
年度偵字第19830 號），本院合議庭裁定由受命法官獨任行簡式
審判程序，判決如下：
    主  文
乙○○持有第三級毒品純質淨重二十公克以上，處有期徒刑陸月
，如易科罰金，以新臺幣壹仟元折算壹日；扣案之K 他命壹包（
驗餘淨重捌拾捌點玖零公克，驗前純質淨重捌拾陸點公克，
含包裝袋壹只）沒收。又犯轉讓第三級毒品罪，處有期徒刑月
，如易科罰金，以新臺幣壹仟元折算壹日。應執行有期徒刑捌月
，如易科罰金，以新臺幣壹仟元折算壹日。緩刑肆年，並應向公
庫支付新臺幣捌萬元。
    事實及理由
一、犯罪事實：
    乙○○明知K 他命（即愷他命，Ketamine）係毒品危害防制
    條例第2 條第2 項第3 款所列之第三級毒品，不得持有或轉
    讓，竟意圖施用，而基於非法持有第三級毒品之犯意，於民
    國99年4 月3 日24時許，在高雄市○鎮區○○路新光三越百
    貨後方之DREAMS夜店內，向真實姓名年籍不詳、綽號「長腳
    仔」之成年男子，以新臺幣（下同）3 萬元之代價，購得重
    量約100 公克之第三級毒品K 他命1 包，而非法持有之；嗣
    另行起意，基於轉讓第三級毒品K 他命之犯意，於99年4 月
    5 日7 時許，在高雄市○○區○○路「四季汽車旅館」房間
    內，無償轉讓不詳數量之K 他命與友人李家慶施用1 次。嗣
    為警於99年4 月5 日12時50分許，在高雄市○○區○○街50
    巷6 號前查獲，並扣得第三級毒品K 他命1 包（驗餘淨重
    88.90 公克，驗前純質淨重86.33 公克，含包裝袋1 只）。
二、程序部分：
    本件被告乙○○所犯係死刑、無期徒刑、最輕本刑為3 年以
    上有期徒刑以外之罪，其於準備程序中就被訴事實為有罪之
    陳述，經法官告知簡式審判程序之旨，並聽取公訴人、被告
    及辯護人之意見後，本院合議庭認為適宜而裁定由受命法官
    獨任進行簡式審判程序，先予敘明。
三、證據：
  (一)扣案之第三級毒品K 他命1 包（驗餘淨重88.90 公克，驗前
    純質淨重86.33 公克，含包裝袋1 只）、內政部警政署刑事
    警察局鑑定書1 紙。
  (二)證人李家慶、孫佳豪、葉哲韋於警詢、偵查中之證述。
  (三)被告之自白。
四、論罪：
    按K 他命為毒品危害防制條例第2 條第2 項第3 款規定之第
    三級毒品，依法不得持有或轉讓。是核被告乙○○所為，分
    別係犯毒品危害防制條例第11條第5 項持有第三級毒品純質
    淨重20公克以上之罪、第8 條第3 項之轉讓第三級毒品罪。
    被告所犯上開2 罪，犯意各別、行為互異，應予分論併罰。
    又本件因無證據顯示被告轉讓K 他命之數量達一定數量（「
    轉讓毒品加重其刑之數量標準」第2 條第1 項第3 款規定之
    數量標準即20公克以上），是被告轉讓第三級毒品之數量並
    未逾加重其刑之數量標準，應無毒品危害防制條例第8 條第
    6 項加重其刑規定之適用，附此敘明。再被告於偵查及審判
    中均自白轉讓第三級毒品之犯行，此部分爰依毒品危害防制
    條例第17條第2 項之規定減輕其刑。
五、科刑：
    爰審酌被告正值青年，明知K 他命為毒品危害防制條例所列
    之第三級毒品，仍1 次向他人購買100 公克之K 他命而持有
    之，持有K 他命後，竟將之無償轉讓與他人，影響他人身心
    健康，行為實有可議，並參以被告持有K 他命之數量及轉讓
    次數1 次等一切情狀，分別量處如主文所示之刑及諭知易科
    罰金之折算標準，與定應執行刑及諭知易科罰金之折算標準
    ，以資儆懲。至檢察官具體求處有期徒刑1 年，本院認尚嫌
    過重，附此敘明。末考量被告前未曾受有期徒刑以上刑之宣
    告，甫二專畢業，現正服役中，有正修科技大學副學士學位
    證書、高雄市99年第A2097 梯次陸軍常備兵徵集令在卷為憑
    ，觸犯本犯行所生危害非重，其因年紀尚輕，思慮未深，一
    時好奇失慮致觸犯本案2 罪，信其經此偵、審程式及刑之宣
    告後，應知所警惕，而無再犯之虞，本院因認均以暫不執行
    其刑為當，爰依刑法第74條第1 項第1 款之規定，宣告如主
    文所示之緩刑期間，並斟酌被告因法治觀念薄弱而觸法，為
    確保其能記取教訓並建立尊重法治之正確觀念，本院認除前
    開緩刑宣告外，另有課予其一定負擔之必要，併依刑法第74
    條第2 項第4 款規定命被告向公庫支付8 萬元，以啟自新。
六、沒收：
    扣案粉末1 包（驗餘淨重88.90 公克，驗前純質淨重86.33
    公克，含包裝袋1 只），經送驗後，確含有K 他命成分，有
    上開內政部警政署刑事警察局鑑定書在卷可參，因係屬違禁
    物，爰依刑法第38條第1 項第1 款之規定，於被告持有第三
    級毒品純質淨重逾20公克之罪刑下項宣告沒收；盛裝K 他命
    之包裝袋1 只，因無法與毒品完全析離，且無析離實益，亦
    屬違禁物，爰上開規定，併予宣告沒收之。至毒品送驗耗損
    部分，既已滅失，爰不宣告沒收，併此敘明。
據上論斷，應依刑事訴訟法第273 條之1 第1 項、第299 條第1
項前段，毒品危害防制條例第11條第5 項、第8 條第3 項、第17
條第2 項，刑法第11條前段、第41條第1 項前段、第38條第1 項
第1款 、第51條第5 款、第74條第1 項第1 款、第2 項第4 款，
刑法施行法第1 條之1 ，判決如主文。
本案經檢察官甲○○到庭執行職務。
中    華    民    國    99    年    10    月    14    日
                  刑事第十庭    法  官  王靖茹
以上正本證明與原本無異。
如不服本判決應於收受判決後10日內向本院提出上訴書狀，並應
敘述具體理由。其未敘述上訴理由者，應於上訴期間屆滿後20日
內向本院補提理由書(均須按他造當事人之人數附繕本)「切勿逕
送上級法院」。
中    華    民    國    99    年    10    月    14    日
                                書記官  楊明月
附錄本案論罪科刑法條：
〈毒品危害防制條例第8條第3項〉
轉讓第三級毒品者，處3 年以下有期徒刑，得併科新臺幣30萬元
以下罰金。
〈毒品危害防制條例第11條第5項〉
持有第三級毒品純質淨重20公克以上者，處3 年以下有期徒刑，
得併科新臺幣30萬元以下罰金。

司法院資訊處製作；財團法人民間司法改革基金會備份。
